【裁判字號】    97,聲,3159
【裁判日期】    971121
【裁判案由】    聲請迴避
【裁判全文】
臺灣板橋地方法院民事裁定              97年度聲字第3159號
聲  請  人  丙○○即徐林彩秀之.
            甲○○即徐林彩秀之.
            乙○○即徐林彩秀之.
            徐麗即徐林彩秀之.
            徐玉即徐林彩秀之.
上列聲請人因與相對人第一商業銀行股份有限公司間債務人異議
之訴事件，聲請法官迴避，本院裁定如下：
    主      文
聲請駁回。
聲請訴訟費用由聲請人負擔。
    理      由
一、按民事訴訟法第33條第1 項第2 款所謂足認法官執行職務有
    偏頗之虞之情形，係指法官於訴訟之結果有利害關係或於當
    事人有親交嫌怨等客觀事實，足使人疑其為不公平之審判者
    而言。若法官僅於訴訟程序之指揮或容納當事人調查證據之
    聲請或其他類此情形，不能認為其有聲請迴避之原因。又當
    事人如已就該訴訟有所聲明或為陳述後，須迴避之原因發生
    在後或知悉在後，始得以法官執行職務有偏頗之虞為由，聲
    請法官迴避，並須就其所指法官執行職務有偏頗之虞及該原
    因發生或知悉在後乙事提出能即時調查之證據以釋明之，民
    事訴訟法第33條第2 項、第34條第2 項及第284 條規定甚明
    。
二、本件聲請人聲請受理本院97年度重訴字第201 號債務人異議
    之訴事件之陳財旺法官迴避，其所舉之原因無非以：前案即
    相對人與聲請人之母親徐林彩秀間之請求返還消費借貸事件
    （臺灣臺北地方法院78年度重訴字第464 號），係由陳財旺
    法官所裁判，而本案之聲請人為徐林彩秀之繼承人，所涉之
    債務亦係因聲請人繼承前案債務而來，兩案具牽連關係，若
    本案再歸由陳財旺法官審理，難免有偏頗之虞。為此，爰依
    民事訴訟法第33條第1 項第2 款（聲請人誤載為第32條第2
    款）之規定，聲請陳財旺法官迴避等語。
三、經查，本院97年度重訴字第201 號債務人異議之訴事件，因
    本院事務分配之結果，將本案之承審法官由周舒雁法官更換
    為陳財旺法官，且於民國97年10月30日下午庭訊時諭知更新
    審理，而聲請人並已就該訴訟標的之法律關係提出聲明及陳
    述等情，有言詞辯論筆錄附於本院97年度重訴字第201 號案
    卷內可稽，揆諸前揭法條規定，聲請人既於陳財旺法官受理
    本案後97年10月30日行言詞辯論程序時，已就該訴訟有所聲
    明或為陳述，且未主張本件迴避之原因發生或知悉在後及提
    出能即時調查之證據以釋明之，則依上揭法條規定，聲請人
    自不得再以民事訴訟法第33條第1 項第2 款之事由聲請陳財
    旺法官迴避；遑論聲請人亦僅泛稱因前案即臺灣臺北地方法
    院78年度重訴字第464 號事件係由陳財旺法官所裁判，而本
    案係聲請人繼承前案債務而來，兩案具牽連關係，難免有偏
    頗之虞等詞，並未提出任何能即時調查證據以資釋明，自亦
    難其主張為可採。是其依民事訴訟法第33條第1 項第2 款之
    規定，聲請陳財旺法官迴避，顯於法未合，且屬無據，應予
    駁回。
四、爰依民事訴訟法第95條、第78條、第85條第1 項前段，裁定
    如主文。
中    華    民    國    97    年    11    月    21    日
                  民事第一庭法  官  李世貴
                            法  官  高文淵
                            法  官  黃若美
以上正本證明與原本無異。
如不服本裁定應於送達後10日內向本院提出抗告狀，並應繳納抗
告裁判費新台幣1,000 元整。
中    華    民    國    97    年    11    月    21    日
                            書記官  江怡萱


司法院資訊處製作；財團法人民間司法改革基金會備份。
